臺灣桃園地方法院民事判決
111年度訴字第613號
原      告  陳享裕  
被      告  鄒其錫  
上列當事人間請求損害賠償事件，本院於民國111年5月12日言詞
辯論終結，判決如下：
    主  文
原告之訴及假執行之聲請均駁回。
訴訟費用由原告負擔。
     事實及理由
一、原告主張：原告與訴外人鄭絜如於民國109年1月16日結婚，
    婚後育有一名子女。詎原告於110年年底察覺鄭絜如與被告
    過從甚密，更於111年2月21日發現鄭絜如之手機LINE有與被
    告相互傳送「（被告）那22號怎麼辦、妳老公呢？（鄭絜如
    ）在家睡覺、你不會等我23號在打砲嗎？為何你要這麼急」
    、「（鄭絜如）對啊！等我月經來在幹。（被告）知」等對
    話，及鄭絜如向被告表示：「好想去看個婦產科、月經到現
    在還沒有來、還是你要在幫我買一支驗孕棒，我們一起驗」
    等語，而被告與鄭絜如自110年10月25日起已頻繁往來通訊
    ，顯見渠等間已逾越一般社交行為之不正常男女交往關係，
    甚且，被告與鄭絜如於110年10月28日，在被告租屋處發生
    性行為。被告明知鄭絜如為有配偶之人，其前揭行為顯已破
    壞原告與鄭絜如之婚姻和諧，並對原告基於配偶關係之身分
    法益造成不法之侵害，且情節重大，致原告精神上受有莫大
    之痛苦，爰依民法第184 條第1 項、第195 條第3 項準用同
    條第1 項前段規定，請求被告賠償非財產上之損害等語。並
    聲明：（一）被告應給付原告新臺幣（下同）60萬元；（二
    ）願供擔保請准宣告假執行。
二、被告則以：伊不否認LINE對話紀錄為伊與鄭絜如間之對話，
    然對話內容並非完整，沒有前後文。而對話紀錄中，鄭絜如
    稱「等我月經來在幹」，其中「幹」是指聊天喝酒的意思，
    另鄭絜如稱「你不會等我23號在打砲嗎？」，其中「打砲」
    是指打嘴砲跟喝酒，至於鄭絜如說要伊幫忙買驗孕棒一起驗
    部分，係因伊有幫鄭絜如買中藥調身體，才要看她生理期是
    否正常，但鄭絜如經常對伊說一大段莫名其妙的話，伊看不
     懂，所以都沒有回應。且伊之前從事按摩工作，有工作室
    ，鄭絜如知悉後常找伊按摩，也會去其他地方按摩，伊跟鄭
    絜如並無逾越一般人之交往分際或為任何性行為，原告單以
    擷取之一小段對話為依據並非合理等語置辯。並聲明：原告
    之訴駁回。
三、本件原告主張其與鄭絜如為夫妻，被告明知鄭絜如為有配偶
    之人，竟於原告與鄭絜如婚姻關係存續中，與鄭絜如發生前
    述侵害原告配偶權之事實且情節重大，使原告受有精神上痛
    苦等情，則為被告所否認，並以前揭情詞置辯。是本件應審
    究者厥為：原告以被告與鄭絜如有交往並發生性行為之事實
    ，致其配偶關係之身分法益遭受侵害，且情節重大為由，訴
    請被告賠償精神慰撫金，是否有理？若有，原告得請求被告
    賠償之數額為何？茲論述如下：
(一)按當事人主張有利於己之事實者，就其事實有舉證之責任，民事訴訟法第277 條前段定有明文。所謂舉證係指就爭訟事實提出足供法院對其所主張者為有利認定之證據而言，若所舉證據，不能對其爭訟事實為相當之證明，自無從認定其主張為真正。又民事訴訟如係由原告主張權利者，應先由原告負舉證之責，若原告先不能舉證，以證實自己主張之事實為真實，則被告就其抗辯事實即令不能舉證，或其所舉證據尚有疵累，亦應駁回原告之請求（最高法院17年上字第917 號判例意旨參照）。次按以侵權行為為原因請求賠償損害者，應就其權利被侵害之事實負立證之責，必須證明其為真實後，被告於其抗辯事實，始應負證明之責任，此為舉證責任分擔之原則。又主張法律關係存在之當事人，須就該法律關係發生所須具備之特別要件，負舉證之責任。而此特別要件之具備，苟能證明間接事實並據此推認要件事實雖無不可，並不以直接證明者為限，惟此經證明之間接事實與要件事實間，須依經驗法則足以推認其因果關係存在者，始克當之。倘負舉證責任之一方所證明之間接事實，尚不足以推認要件事實，縱不負舉證責任之一方就其主張之事實不能證明或陳述不明、或其舉證猶有疵累，仍難認負舉證責任之一方已盡其舉證責任，自不得為其有利之認定（最高法院91年度台上字第1613號判決意旨參照）。
(二)經查，原告主張被告與鄭絜如間有不正常男女交往關係（甚
    至有發生性行為），無非係以渠等間之LINE對話紀錄為憑（
    見本院卷第9至29頁），而觀諸該等談話內容：原證1「（鄭
    絜如）對啊！等我月經來在幹。（被告）知」、原證2「（
    被告）那22號怎麼辦、（鄭絜如）22我下班就11點、你只能
    來找我。（被告）什麼時間。（鄭絜如）下班。（被告）妳
    老公呢？（鄭絜如）在家睡覺、你不會等我23號在打砲嗎？
    為何你要這麼急」、原證3「（鄭絜如）好想去看個婦產科
    、…月經到現在還沒有來、…還是你要在幫我買一支驗孕棒，
    我們一起驗」、原證4「（鄭絜如）週四你先幫我認真按摩
    、在做那種事情」、原證5「（鄭絜如）你明天一定要過來
    陪我喔！、12/4號真的沒有時間。（被告）知。」、「（鄭
    絜如）我需要你。（被告）真的。(鄭絜如)我現在快撐不下
    去。（被告）我也沒辦法。」、「（鄭絜如）拜託了。（被
    告）22號早上明天早上。（鄭絜如）明天是不用上班。（被
    告）要上班。（鄭絜如）對啊！（被告）今天晚上可以睡覺
    。（鄭絜如）跟我一起睡覺。（被告）要不要隨便妳。」、
    「(鄭絜如)我老公回台東到24號回來。（被告）23號早上。
    （鄭絜如）你要搞我、明天週三會員日、隔天我沒有辦法起
    床。（被告）那再找時間再說吧！（鄭絜如）喔！你不能等
    等來陪我。我很想你。我很想你。」、「（鄭絜如）我爸拿
    來的。（被告）什麼好料。（鄭絜如）就控肉滷白菜、除夕
    夜你在來找我、我們在來大戰」等語，皆為原告自鄭絜如之
    手機片斷擷取之聊天記錄，非對話全文，對話亦非連續，對
    話中「幹」、「打砲」、「驗孕」、「做那種事情」、「跟
    我一起睡覺」、「搞我」、「大戰」等與性相關之曖昧用語
    ，均是鄭絜如單方陳述，並非被告傳送鄭絜如之對話內容，
    部分鄭絜如之留言，被告僅簡單回答或未回應，尚難單以上
    開對話文字判斷渠2人對話真意。復經本院於111年5月12日
    言詞辯論期日詢問：「你提出的這些原證1至5之LINE對話紀
    錄，日期為何？」，原告答稱：「就照上面的，如果上面沒
    有，我也不知道」，本院續問：「原證2有提到22號、23號
    ，是哪一天？」、「原證4有2021年10月25日的日期，這些
    原證1至5都是在2021年10月的前後發生的對話嗎？」、「原
    證5 有提到『我老公回台東到24號回來』，確實的日期是什麼
    時候？」，原告則答稱：「我不知道」、「對」、「我查不
    到」（見本院卷第51、52頁），本院再問：「你陳報狀寫侵
    權時間為110年10月28日，這個日期是怎麼來的？」、「你
    怎麼知道10月28日這一天你的配偶鄭絜如她有去被告租屋處
    ？」、「陳報狀上的『逾越一般男女程度交往之行為』，是什
    麼行為？」，原告答稱：「我是從2021年10月25日這個日期
    去寫出來的，25日是星期一，28日是星期四，原證4上面有
    寫週四，所以我才會寫10月28日這個日期」、「鄭絜如有排
    休才會去，我是從這些聊天內容判斷的」、「我沒有證據認
    為有性行為，我不敢說，我認為他們有不正常的關係行為，
    應該會有性行為」等語（見本院卷第52頁），則以該等對話
    紀錄無顯示或提及發生性行為之時間地點為何，原告所指被
    告與鄭絜如發生性行為之時間地點，均是推測而來，自無從
    依此認定原告主張被告與鄭絜如於110年10月28日在被告租
    屋處發生性行為之事為真。是原告既無法具體提出婚姻存續
    中被告與鄭絜如於何時、地發生親密行為，僅憑渠等於上開
    非完整對話紀錄中之反應及陳述，尚難認被告與鄭絜如間有
    何不正常男女交往或性行為存在，則原告主張被告有與鄭絜
    如交往並發生性行為侵害其配偶權云云，礙難採認。
四、綜上所陳，原告所提證據無法證明被告與鄭絜如間存有原告
    所指述之交往且發生性行為等事實，從而，原告依侵權行為
    之法律關係，訴請被告給付非財產損害60萬元，為無理由，
    應予駁回。又原告之訴既經駁回，其假執行之聲請即失所附
    麗，應併予駁回。
五、本件為判決之基礎已臻明確，兩造其餘攻擊防禦方法及所提
    證據，核與判決結果皆不生影響，爰不再一一論述，併予敘
    明。
六、訴訟費用負擔之依據：民事訴訟法第78條。
中　　華　　民　　國　　111 　年　　6 　　月　　21　　日
                  民事第二庭    法　官　呂如琦
正本係照原本作成。
如對本判決上訴，須於判決送達後 20 日內向本院提出上訴狀。
如委任律師提起上訴者，應一併繳納上訴審裁判費。
中　　華　　民　　國　　111 　年　　6 　　月　　22　　日
　　　　　　　　　　　　　　　　書記官  王志成